【裁判字號】    97,執破,2
【裁判日期】    970430
【裁判案由】    破產執行
【裁判全文】
臺灣新竹地方法院民事裁定               97年度執破字第2號
聲  請  人  彭亭燕律師即百麗新電腦股份有限公司之破產管理
破  產  人  百麗新電腦股份有限公司
法定代理人  甲○○
                        (公).
代  理  人  林東原律師
代  理  人  李元德律師
複代理人    葉光洲律師
上列聲請人因百麗新電腦股份有限公司破產事件，聲請破終止，
本院裁定如下：
    主  文
本件破產終止。
    理  由
一、按破產宣告後，如破產財團之財產不敷清償財團費用及財團
    債務時，法院因破產管理人之聲請，應以裁定宣告破產終止
    ，破產法第148條定有明文。
二、本件破產管理人聲請意旨略以：
(一)、破產人破產財團現有資產狀況如下：
  1.現金新台幣(下同)3,324,416元。
  2.掃描器2100箱 (即2100台)。掃描器之價值保守估計為105,
    000元；另依鑑定報告之專案行銷價之樂估計為630,000元。
(二)、破產人目前財產已不足以清償財團費用：
  1.按破產宣告後，破產財團應負擔之稅捐為財團費用，此有司
    法行政部52台函民字第1453號函文可參。
  2.財政部臺灣省北區國稅局新竹縣分局前於96年12月26日來函
    表示破產人有估計應納稅捐17,257,547元，其中包括清算所
    得應納稅捐5,316,672元及營業稅11,940,875元，而該局估
    算營業稅部分，乃係依破產人96年申報95年營所稅資料而來
    ，實無從主張國稅局認定不當。則至少依該局估算清算後應
    納之營業稅即高達11,940,875元。
(三)、如前所述，破產宣告後發生之稅捐債務，乃屬財團費用，應
    優先受償，破產人目前之資產不足400萬元，然財團費用中
    之營業稅已然高達約1200萬元，此尚未含破產程序之費用、
    破產管理人之報酬及清算後破產人應繳之所得稅，是以破產
    財團之財產顯已不敷清償財團費用，是以聲請裁定宣告本件
    破產程序終止等語。
三、按破產財團成立後，其應納之稅捐為財團費用，由破產管理
    人依破產法之規定清償之，稅捐稽徵法第7條有明文。經查
    依破產管理人就其所管理之破產財團現況報告，可知破產人
    之現餘財產不超過4百萬元，而依財政部臺灣省北區國稅局
    新竹縣分局96年12月10日北區國稅竹縣四字第0960008236號
    函所示，估計破產人96年清算所得，應納稅捐5,316,672元
    及營業稅11,940,875元，有該函影本在卷可參，該部分之稅
    捐既係為破產財團後成立應納之稅捐，依前揭稅捐稽徵法之
    規定為財團費用，如再加上破產程序之費用、破產管理人之
    報酬及清算後破產人應繳之所得稅，可知破產人之現有資產
    ，顯不敷清償財團費用及財團債務，破產程序自無再進行之
    必要，應予終止，爰裁定如主文所示。
四、依破產法第148條裁定如主文。
中    華    民    國    97    年    4     月    30    日
                  民事第一庭    法  官  王銘勇
如對本裁定抗告，須於裁定送達後10日內向本院提出抗告狀。
                             書記官  曾秀貞
中    華    民    國    97    年    4     月    30    日


司法院資訊處製作；財團法人民間司法改革基金會備份。
